# 陈版，资产负债表日后事项的会计处理

提问人：lumeiyao 时间：2011-03-31 11:24:05
陈版，资产负债表日后事项的会计处理CPA教材：甲公司与乙公司签订一项销售合同，合同中订明甲公司应在20×7年 8 月销售给乙公司一批物资。由于甲公司未能按照合同发货，致使乙公司发生重大经济损失。20×7年 12 月，乙公司将甲公司告上法庭，要求甲公司赔偿 450 万元。20×7年 12 月 31 日法院尚未判决，甲公司按或有事项准则对该诉讼事项确认预计负债 300 万元。20×8年 2 月 10 日，经法院判决甲公司应赔偿乙公司 400 万元。甲、乙双方均服从判决。判决当日，甲公司向乙公司支付赔偿款 400 万元。甲、乙两公司20×7年所得税汇算清缴均在20×8年 3 月 20 日完成（假定该项预计负债产生的损失不允许在预计时税前抵扣，只有在损失实际发生时，才允许税前抵扣）。 本例中，20×8年 2 月 10 日的判决证实了甲、乙两公司在资产负债表日（即20×7年 12 月 31 日）分别存在现时赔偿义务和获赔权利，因此两公司都应将“法院判决”这一事项作为调整事项进行处理。甲公司和乙公司20×7年所得税汇算清缴均在20×8年 3 月 20 日完成，因此，应根据法院判决结果调整报告年度应纳税所得额和应纳所得税税额。 1.甲公司的账务处理如下：
（ 1 ）20×8年 2 月 10 日，记录支付的赔款，并调整递延所得税资产： 借：以前年度损益调整 1 000 000 贷：其他应付款　　　　　　　 1 000 000 借：应交税费——应交所得税　　 250 000
贷：以前年度损益调整 （1 000 000×25%）250 000 借：应交税费——应交所得税　　 750 000 贷：以前年度损益调整750 000 借：以前年度损益调整　　　　　 750 000 贷：递延所得税资产　　　　　　 750 000借：预计负债　　　　　　　　 3 000 000 贷：其他应付款　　　　　　　 3 000 000 借：其他应付款4 000 000 贷：银行存款　　　　　　　　 4 000 000
上述会计处理能否简化为： （ 1 ） 2007 年末，确认预计负债，同时确认递延所得税资产。
借：营业外支出 300 贷：预计负债 300
借：递延所得税资产 75 贷：所得税
75
（ 2 ）20×8年 2 月 10 日，调整确认的预计负债金额及调整所得税
借：预计负债 300 借：以前年度损益调整 100 贷：银行存款 400
借：应交税金 100 贷：以前年度损益调整 25 贷：递延所得税资产 75

回答人：chenyiwei
会计处理应当确保会计处理清晰。但不会影响在被审计的财务报表上的最终表现。从可理解性和明晰性出发，建议采用标准的处理方式。